臺灣板橋地方法院刑事判決　　　　　　 100年度訴字第1632號
公　訴　人　臺灣板橋地方法院檢察署檢察官
被　　　告　顏寶洲
上列被告因妨害風化案件，經檢察官提起公訴（100 年度偵字第
2646號），本院判決如下：
    主      文
顏寶洲犯圖利媒介性交罪，處有期徒刑陸月，如易科罰金，以新
臺幣壹仟元折算壹日。
    事      實
一、顏寶洲基於意圖使女子與他人為性交之行為，而媒介以營利
    之單一行為決意，先於民國100 年5 月4 日晚間10時30分許
    ，在臺北縣三重市（現已改制為新北市三重區，以下同）中
    正南路與電信街之交岔路口，居間介紹男客吳宗霖前往址設
    臺北縣三重市○○○路120 巷9 號2 樓處所，由吳宗霖支付
    新臺幣（下同）1,500 元之代價，與該處所內之成年女子陳
    惠碧從事性交行為，藉以營利。顏寶洲再接續前意圖使女子
    與他人為性交之行為，而媒介以營利之單一行為決意，再於
    同日晚間11時許，在臺北縣三重市○○○路與電信街之交岔
    路口，媒介喬裝為男客之警員徐冠明與賴柏瑞前往上址處所
    從事性交易之行為。嗣經徐冠明通知接應之員警到場，而於
    同年月5 日凌晨零時許，在上址處所查獲陳惠碧、蔡雯涵及
    劉伊真3 名應召女子及甫性交易完畢之男客吳宗霖，始悉上
    情。
二、案經臺北縣政府（現已改制為新北市政府，以下同）警察局
    三重分局移請臺灣板橋地方法院檢察署檢察官偵查起訴。
    理      由
一、證據能力部分：
    按被告以外之人於審判外之陳述，雖不符刑事訴訟法第159
    條之1 至第159 條之4 之規定，而經當事人於審判程序同意
    作為證據，法院審酌該言詞陳述或書面陳述作成時之情況，
    認為適當者，亦得為證據；當事人、代理人或辯護人於法院
    調查證據時，知有同法第159 條第1 項不得為證據之情形，
    而未於言詞辯論終結前聲明異議者，視為有前項之同意，同
    法第159 條之5 定有明文。查本案公訴人及被告顏寶洲於本
    院調查證據時，對於下列本院採為認定犯罪事實依據之各項
    供述證據之證據能力，均知有不得為證據之情形，俱未於本
    院言詞辯論終結前聲明異議。本院審酌該等證據之取得過程
    並無瑕疵，與本案待證事實間復具有相當之關聯性，以之為
    本案證據並無不當，應認均有證據能力，而得採為本案認定
    事實之基礎。
二、認定犯罪事實所憑之依據及理由：
    訊據被告於本院審理時，固坦承其於99年5 月4 日晚間10時
    30分許，在臺北縣三重市○○○路萊爾富便利商店巷口，遇
    有2 人向其詢問附近有無做「全套」之店家，其乃指引並偕
    同該2 人前往臺北縣三重市○○○路120 巷9 號樓下等事實
    不諱，惟矢口否認有何意圖使女子與他人為性交之行為，而
    媒介以營利之犯行，辯稱：伊當日是去那邊消費，伊是去找
    「童恩」做全套的，價格為1,500 元，伊是晚上10時許去的
    ，約10時30分許出來，之後遇到2 個人，他們好像是有看到
    伊從那邊出來，所以才問伊，伊就跟他們說，帶他們到公寓
    的附近樓下，叫他們按電鈴，他們有按電鈴，後來伊就走了
    云云。經查：
（一）被告於上開時、地，居間仲介女子與警員徐冠明、賴柏瑞
      及男客吳宗霖為性交之行為以營利等事實，業經證人徐冠
      明於本院審理時結證稱：伊於99年4 、5 月間任職於臺北
      縣政府警察局三重分局厚德派出所，之前伊等在附近的公
      園，被告騎機車問伊有沒有要找那個的，伊說：「好，你
      帶我去」，被告帶伊到臺北縣三重市○○○路的便利商店
      檢查伊證件，確認後才帶伊到2 樓那個點，被告開門讓伊
      進去後，伊確認有小姐，就藉故離開，伊因而知道臺北縣
      三重市○○○路的便利商店是1 個性交易媒介的點，隔約
      1 個禮拜後，即99年5 月4 日晚間10時40分許，伊與另1
      位同事接獲臺北縣政府警察局三重分局行政組指示，到臺
      北縣三重市○○○路的便利商店前埋伏，看到被告過來，
      向伊等點頭示意，伊之前有去探點，知道被告就是負責媒
      介的，所以這次看見被告就知道他是要媒介性交易，伊跟
      被告說伊等2 個人，被告看了伊與伊同事一下，就叫伊等
      機車停好跟他走，被告帶伊等到便利商店旁巷子底，他自
      身上掏出鑰匙開第一道門，進去後上到2 樓，又打開一道
      門，就有看到2 名女子坐在裡面，被告跟伊說今天小姐只
      有這2 個而已，不要就沒有了，說完被告就把2 樓的那道
      門打開後離去，伊詢問小姐性交易的價錢後，隨即表明身
      分並請行政組同仁上來而查獲等語甚詳（詳本院卷第41頁
      正面至第42頁反面）。證人吳宗霖於警詢及偵訊時亦稱：
      伊於99年5 月4 日，行經臺北縣三重市忠孝橋下，有1 名
      男子向伊招手，並詢問伊要不要找小姐，伊問他找小姐是
      什麼意思，他說是讓伊舒服，伊就懂了，伊有問他怎麼算
      ，他說1 節1,000 多元，一節15或20分鐘，如果小姐陪伊
      洗澡，要另外加1,000 元，但是會多給伊一點時間，伊有
      問他小姐多大年紀，他沒回答，伊就說好，他就叫伊到中
      正南路、電信街口那邊等，找一名騎乘紅色機車的男子，
      伊到了以後，就見到被告騎乘紅色機車，被告就帶伊到臺
      北縣三重市○○○路120 巷9 號，從他口袋拿出鑰匙幫伊
      打開1 樓的門，再帶伊到2 樓，打開2 樓的門後他就離開
      了，伊一進去裡面有3 名小姐供伊挑選，伊挑選陳惠碧後
      ，她就帶伊到房間，剛完成性交易警察就來了，現場查扣
      之1,500 元是消費的費用等語明確【詳臺灣板橋地方法院
      檢察署100 年度偵字第2646號偵查卷宗（下稱偵卷）第23
      頁、第24頁、第76頁、第77頁】。又證人陳惠碧於警詢時
      亦證稱：伊自99年4 月29日起開始到臺北縣三重市○○○
      路120 巷9 號2 樓從事賣淫工作，99年5 月4 日有與男客
      吳宗霖完成性交易，得款1,500 元等語綦詳（詳偵卷第26
      頁）。另證人即臺北縣政府警察局三重分局行政組警員陳
      世宗於本院審理時亦稱：該日係指派警員徐冠明、賴柏瑞
      喬裝男客進入上址處所探訪，嗣警員徐冠明、賴柏瑞通報
      伊等進去後，吳宗霖好像剛完成性交易，尚未離開，伊等
      就詢問吳宗霖是何人帶他到該址處所，伊拿相片給吳宗霖
      指認，該相冊中約有50、60位嫌疑人供吳宗霖指認，吳宗
      霖說係被告帶他上來等語甚明（詳本院卷第31頁反面）。
      再者，臺北縣三重市○○○路120 巷9 號2 樓確有容留女
      子於該處所與他人為性交之行為以營利乙節，亦經證人即
      在該處所從事性交易行為之女子陳惠碧、蔡雯涵及劉伊真
      於警詢時、證人蔡雯涵於偵訊時證述甚詳（詳偵卷第25頁
      至第36頁、第59頁至第61頁）。此外，復有警員陳世宗職
      務報告、證人吳宗霖指認被告之相片各1 紙、現場勘查相
      片8 張及證人陳世宗所提供相冊中之被告照片影本1 紙附
      卷可參（詳偵卷第5 頁、第44頁至第48頁、本院卷第33頁
      ），另有扣案之性交易所得現金1,500 元、計時器2 個、
      保險套16個及潤滑液1 條可查。從而，此部分事實，應堪
      認定。
（二）被告固以前揭情詞置辯，且證人陳惠碧、蔡雯涵及劉伊真
      於警詢亦供稱：臺北縣三重市○○○路120 巷9 號2 樓處
      所無人媒介或把風云云（詳偵卷第27頁、第31頁、第35頁
      ），以及證人蔡雯涵於偵訊時證稱：被告是到伊等店內消
      費，他是去找劉伊真云云（詳偵卷第59頁）。然查：被告
      於本院準備程序時辯稱：伊於99年5 月4 日晚間10時許，
      前往該址處所找「童恩」進行性交易，同日晚間10時30分
      許完成後，下樓遇見2 名男子詢問附近有無性交易處所，
      始指引該2 名男子前往云云（詳本院卷第13頁反面）。經
      核與證人即綽號「童恩」之女子劉伊真於警詢時供稱：伊
      於99年5 月4 日晚間10時30分許進入該址處所，當日尚未
      與男客進行性交易等語不符（詳偵卷第34頁）。從而，被
      告辯稱其係至上址處所進行性交易，適遇警員徐冠明詢問
      性交易處所，遂指引警員徐冠明等人前往云云，顯屬虛構
      不實。且被告於本院準備程序時亦稱：「我們那邊沒有招
      牌」等語（詳本院卷第13頁反面），益徵被告應係上址處
      所所屬人員甚明。至證人陳惠碧、蔡雯涵、劉伊真於警詢
      時雖均稱：上址處所並無他人媒介或把風云云。然證人陳
      惠碧、蔡雯涵、劉伊真於警詢時亦俱稱：伊等不知該址處
      所負責人為何人，不知何人承租上開處所，伊等不用到門
      外拉客，客人會自己進來挑選私娼云云（詳偵卷第26頁、
      第27頁、第30頁、第31頁、第35頁）。則以其等在上開處
      所從事性交易，竟不知該處所負責人為何，已與常情未合
      。況上址處所並無任何營業用之廣告招牌，且設於臺北縣
      三重市○○○路暗巷中，所在位置隱密，復設有1 、2 樓
      門鎖作為門禁管制，若非有人在外居間媒介，男客如何能
      順利進入挑選女子進行性交易之行為，益徵其等證稱其等
      不用到門外拉客，亦無他人媒介、把風云云，核與事理有
      違，明顯有偏頗被告之情事，因認上開證人等所述，尚不
      足為有利於被告之認定。且查，被告帶同男客前往上址處
      所進行性交易，均係自身上掏出鑰匙開啟1 樓大門，再引
      領男客上樓後，持鑰持開啟2 樓大門，並介紹男客可資選
      擇性交易之女子人選，業如前述。則被告既係於深夜在同
      地點接連2 次持有該址處所之鑰匙，且居間引領介紹男客
      前往該址處所從事性交易，若非藉此媒介性交易為營利，
      何以熱心提供從事性交易管道至此程度？是其有意圖使女
      子與他人為性交之行為，而媒介以營利之犯行，應堪認定
      。
（三）綜上所述，被告上開所辯不足採信，本案事證已臻明確，
      被告犯行應堪認定，應依法論科。
三、論罪科刑：
    按刑法第231 條規定為意圖使男女與他人性交或猥褻之行為
    ，而引誘、容留或媒介以營利者，其處罰之對象為引誘、容
    留或媒介之人，犯罪構成要件乃以行為人主觀上有營利及使
    男女與他人為性交或猥褻行為之犯意，客觀上有引誘、容留
    或媒介之行為為已足，屬於形式犯。故行為人只要以營利為
    目的，有使男女與他人為性交或猥褻行為之意圖，而著手引
    誘、容留或媒介行為，即構成犯罪；至該男女與他人是否有
    為性交或猥褻之行為，則非所問，亦不以媒介行為人取得財
    物或利益，始足當之。是其犯罪係即時完成，無待任何具體
    有形之結果可資發生，性質上與未遂犯並不相容，應無未遂
    犯可言（最高法院98年度臺上字第862 號判決要旨參照）。
    經查，被告於99年5 月4 日晚間11時許，主動招攬警員徐冠
    明、賴柏瑞與女子為性交之行為以營利，並引領警員徐冠明
    、賴柏瑞前往上址處所挑選性交易之對象。則被告顯已著手
    並完成媒介喬裝為男客之警員與服務小姐為性交易之行為，
    縱警員係因應辦案之須，並無與服務小姐性交易之真意，亦
    無礙於被告已媒介性交易既遂之犯行。次按刑法第231 條第
    1 項所謂媒介則係指居間仲介之意。查被告居間仲介女子為
    男客為性交之行為以營利，核其所為，係犯刑法第231 條第
    1 項之意圖使女子與他人為性交之行為，而媒介以營利罪。
    另查被告在密切接近之時間，在同一營業處所，以相同手法
    先後2 次媒介女子與男客從事性交行為以營利，其前開2 次
    行為之獨立性極為薄弱，依一般社會健全觀念，在時間差距
    上，難以強行分開，在刑法評價上，以視為數個舉動之接續
    施行，合為包括之一行為予以評價，較為合理，屬接續犯，
    應論以一罪。爰審酌被告媒介女子與他人為色情交易，從中
    牟取利益，助長色情氾濫，敗壞社會善良風氣，其法治觀念
    淡薄，行為自有不當，且其犯後否認犯行，未見悔意，本應
    嚴懲；惟念其於本案所從事犯行之次數不多，暨斟酌其犯罪
    之動機、目的、手段、品行、智識程度及生活狀況等一切情
    狀，量處如主文所示之刑，並諭知易科罰金之折算標準，資
    為懲儆。至扣案之計時器2 個、潤滑劑1 瓶及保險套16個，
    並非被告所有供其本案犯罪所用之物；扣案之現金1,500 元
    則為證人吳宗霖支付與證人陳惠碧性交易之款項，尚非被告
    所有之物，爰均不為沒收之宣告，檢察官起訴書認應併予宣
    告沒收，應有未當，附此敘明。
據上論斷，應依刑事訴訟法第299 條第1 項前段，刑法第231 條
第1 項、第41條第1 項前段，刑法施行法第1 條之1 第1 項、第
2 項後段，判決如主文。
本案經檢察官黃孟珊到庭執行職務。
中    華    民    國   100    年    12    月    29    日
                  刑事第十三庭審判長法  官  楊仲農
                  
                                    法  官  楊筑婷

                                    法  官  謝梨敏
上列正本證明與原本無異。
如不服本判決，應於判決送達後10日內敘明上訴理由，向本院提
出上訴狀 (應附繕本) ，上訴於臺灣高等法院。其未敘述上訴理
由者，應於上訴期間屆滿後20日內向本院補提理由書「切勿逕送
上級法院」。
                                    書記官  林怡君
中    華    民    國   100    年    12    月    29    日
附錄本案論罪科刑法條全文：
刑法第231條
意圖使男女與他人為性交或猥褻之行為，而引誘、容留或媒介以
營利者，處5 年以下有期徒刑，得併科10萬元以下罰金。以詐術
犯之者，亦同。
公務員包庇他人犯前項之罪者，依前項之規定加重其刑至二分之
一。